en: Hardware > Hardware Accessories > Springs: Compression Springs; Extension Springs; Torsion Springs
da: Isenkram > Isenkram – tilbehør > Fjedre: Kompressionsfjedre; Forlængerfjedre; Spændingsfjedre
ru: Оборудование и технические изделия > Аксессуары для оборудования и технических изделий > Пружины: Пружины сжатия; Пружины растяжения; Пружины кручения
fr: Quincaillerie > Accessoires de quincaillerie > Ressorts de quincaillerie: Ressorts de compression; Ressorts d’extension; Ressorts de torsion
ro-RO: Feronerie > Accesorii de feronerie > Arcuri: Arcuri de compresie; Arcuri de extensie; Arcuri de torsiune
es: Bricolaje > Accesorios de bricolaje > Cilindros: Resortes de compresión; Resortes de extensión; Resortes de torsión
nb: Maskinvare > Tilbehør til materiell > Fjærer: Kompresjonsfjærer; Utvidelsesfjærer; Torsjonsfjærer
el: Υλικά κατασκευών > Αξεσουάρ υλικού > Ελατήρια: Ελατήρια συμπίεσης; Ελατήρια επέκτασης; Ελατήρια στρέψης
lt-LT: Techninė įranga > Techninės įrangos priedai > Spyruoklės: Suspaudimo spyruoklės; Ištempimo spyruoklės; Torsioninės spyruoklės
sl-SI: Gradbena oprema > Dodatki za gradbeno opremo > Vzmeti: Kompresijske vzmeti; Razširitvene vzmeti; Torzijske vzmeti
ja: DIY用品 > DIY小物類 > バネ: コンプレッションスプリング; エクステンションスプリング; トーションスプリング
bg-BG: Железария > Обков и аксесоари > Пружини: Компресионни пружини; Удължителни пружини; Торсионни пружини
sk-SK: Náradie > Príslušenstvo ku kovaniu > Pružiny: Tlačné pružiny; Predlžovacie pružiny; Torzné pružiny
zh-TW: 硬體 > 硬體配件 > 彈簧: 壓縮彈簧; 延伸彈簧; 扭轉彈簧
nl: Bouwmaterialen > Bouwbeslag > Veren: Compressieveren; Verlengveren; Torsieveren
hr-HR: Željezarija > Metalni dodaci > Opruge: Kompresijske opruge; Produžne opruge; Torzijske opruge
cs: Kutilství a řemeslo > Kutilství a řemeslo – příslušenství > Pružiny: Pružiny tlačné; Pružiny tažné; Pružiny torzní
ko: 철물 > 철물 부대용품 > 스프링: 압축 스프링; 인장 스프링; 토션 스프링
pt-BR: Ferragens > Acessórios para ferragens > Molas: Molas de compressão; Molas de extensão; Molas de torção
sv: Metallprodukter > Tillbehör till järnvaror > Fjädrar: Kompressionsfjädrar; Förlängningsfjädrar; Torsionsfjädrar
tr: Hırdavat > Tesisat Aksesuarları > Yaylar: Sıkıştırma Yayları; Uzatma Yayları; Burulma Yayları
th: ฮาร์ดแวร์ > อุปกรณ์ฮาร์ดแวร์ > สปริง: สปริงอัด; สปริงขยาย; ทอร์ชั่นสปริง
zh-CN: 五金/硬件 > 五金配件 > 弹簧: 压缩弹簧; 拉伸弹簧; 扭转弹簧
pl: Sprzęt > Akcesoria do sprzętu > Sprężyny: Sprężyny kompresyjne; Sprężyny rozciągane; Sprężyny skrętne
de: Heimwerkerbedarf > Bauzubehör > Federn: Druckfedern; Zugfedern; Drehfedern
hu: Hardver > Hardverkiegészítők > Rugók: Kompressziós rugók; Hosszabbítórugók; Torziós rugók
pt-PT: Equipamento > Acessórios de equipamento > Molas: Molas de compressão; Molas de extensão; Molas de torção
vi: Phần cứng > Phụ kiện phần cứng > Lò xo: Lò xo nén; Lò xo kéo; Lò xo xoắn
it: Articoli di ferramenta > Accessori ferramenta > Molle: Molle di compressione; Molle di estensione; Molle di torsione
fi: Rakentaminen > Tarvikkeet > Jouset: Puristusjouset; Laajennusjouset; Vääntöjouset